臺灣臺北地方法院民事判決
111年度勞簡字第174號
原      告  陳能傑  

被      告  育達學校財團法人

法定代理人  游陳鳳嬌
被      告  林宏熙  
            葉春和  
            陳月裡  
            廖淑卿  
            吳舟蓉  
            吳孋靜  
            彭玉華  
共      同
訴訟代理人  陳淑貞律師
上列當事人間給付短少薪資事件，本院於民國111年11月11日言
詞辯論終結，判決如下：
    主      文
原告之訴及假執行之聲請均駁回。
訴訟費用由原告負擔。　
    事實及理由
壹、程序事項：
　　按訴之變更或追加，非經他造同意，不得為之；但擴張或減
    縮應受判決事項之聲明者，不在此限；民事訴訟法第255條
    第1項第3款定有明文。原告起訴時以育達學校財團法人普林
    斯頓高級中等學校（按：原名「臺北市私立育達高級商業家
    事職業學校」，後更名為「育達學校財團法人臺北市私立普
    林斯頓高級中等學校」，現改制為「育達學校財團法人臺北
    市私立育達高級中等學校，下稱育達高中）及其董事劉育仨
    、游陳鳳嬌、石永貴、王育文、王怡平、王育華、陳月裡、
    陳堅德、王育豐、曹立清、彭玉華、廖淑卿為被告，並聲明
    ：被告應給付原告新臺幣（下同）269,600元，及其利息。
    嗣變更被告為育達學校財團法人、林宏熙、葉春和、陳月裡
    、廖淑卿、吳舟蓉、吳孋靜、彭玉華，並變更聲明為（一）
    被告應連帶給付原告365,140元，及如附表所示之起息日起
    至清償日止按週年利率5%計算之利息。（二）願供擔保，請
    准宣告假執行。則依上開規定，原告擴張應受判決事項之聲
    明，程序自屬合法，合先敘明。
貳、實體事項：　　　　
一、原告主張：
（一）原告自民國102年3月1日起至106年7月31日受雇於育達高
      中擔任教師，育達高中強迫原告代課、超時授課，卻未給
      付如附表所示之鐘點費。且育達高中自102年3月1日起至1
      04年11月30日，因兩造合意每月應給付原告學術研究費19
      ,960元，由育達高中出具之94年2月至4月教職員工薪津單
      可證明雙方合意，育達高中每月卻僅給付17,840元；自10
      4年12月1日起至106年7月31日，育達高中應配合教師待遇
      條例實施每月支付學術研究費31,320元予支本薪475薪點
      以上者，原告於103年8月1日支本薪已達625薪點，符合此
      條件，育達高中每月應給付原告學術研究費31,320元，每
      月卻僅給付17,840元，依兩造間僱傭契約法律關係及教師
      待遇條例第24條、教育部105年8月8日國民教育所得函令
      、105年8月9日函令，及被告育達學校電子郵件、支付命
      令聲請狀第3頁第10點即教師待遇條例第17條、第2頁第5
      點105年7月29日行政院函令及核定本，原告自得請求被告
      育達學校財團法人及其董事林宏熙、葉春和、陳月裡、廖
      淑卿、吳舟蓉、吳孋靜、彭玉華連帶給付如附表所示之薪
      資差額，共計365,140元等情。
（二）爰依教師待遇條例第24條、教師待遇條例第17條、教育部
      105年8月8日臺教人㈣字第1050107732A號函、教育部國民
      及學前教育署105年8月9日臺教國署人字第1050091449號
      函、行政院105年7月29日院授人給字第10500492861號函
      提起本件訴訟，並聲明：1、被告應連帶給付原告365,140
      元，及如附表所示之起息日起至清償日止按週年利率5%計
      算之利息。2、願供擔保，請准宣告假執行。
二、被告則以：育達高中與原告每2年簽訂聘約，聘書均載明「
    薪金照本校教職員工薪津支給辦法規定待遇支給」，育達高
    中依該辦法第7條規定按月發給原告學術研究費，該辦法修
    正時亦同，原告在職期間未曾爭執，離職後雖曾起訴請求育
    達高中給付102年5月至106年7月學術研究費差額，然經本院
    107年度北勞簡字第192號判決駁回其訴、108年度勞簡上字
    第42號判決駁回上訴確定、本院108年度訴字第1246號判決
    駁回其訴、臺灣高等法院111年度勞上易第37號審理中，原
    告復以同一原因事實提起本件訴訟，應受既判力之拘束，其
    所列請求權基礎亦無理由，而原告之代課鐘點費被告均於次
    月同薪資如數給付，縱認原告有請求權，被告育達學校財團
    法人得為時效抗辯，原告主張既無理由，自不得向被告林宏
    熙、葉春和、陳月裡、廖淑卿、吳舟蓉、吳孋靜、彭玉華請
    求連帶負責等語置辯，並聲明：原告之訴駁回。
三、得心證之理由：
（一）按各級、各類私立學校之設立，除法律另有規定外，應由
      學校財團法人（以下簡稱學校法人）申請之。前項學校法
      人，指以設立及辦理私立學校為目的，依本法規定，經法
      人主管機關許可設立之財團法人，私立學校法第2條定有
      明文。次按私立學校未依聘約支給教師薪給時，其所屬學
      校財團法人全體董事應就未支給部分與學校負連帶責任，
      教師待遇條例第24條亦有明文。
（二）經查，育達高中係被告育達學校財團法人設立之私立學校
      乙節，乃為兩造所不爭執。而依學校法人及其所屬私立學
      校教職員退休撫卹離職資遣條例第22條規定：「教職員有
      下列情形之一，且未符合退休條件者，得由私立學校依相
      關法令規定程序予以資遣。但校長係由學校法人予以資遣
      ，必要時得由學校主管機關命其為之：…」，堪認私立學
      校與教師之聘約關係應存在於私立學校與教師之間，而非
      學校法人（財團法人）與教師之間。且觀諸原告受聘於育
      達高中時之聘書，載明係由育達高中（時為育達商職）及
      法定代理人即校長劉育仨所核發（見本院卷第123頁至第1
      26頁），堪認上開聘約之當事人應為育達高中與原告甚明
      。則原告主張其與被告育達學校財團法人成立僱傭關係，
      並請求被告育達學校財團法人給付薪資等，即屬無據。而
      本件原告既無從訴請被告育達學校財團法人給付薪資等，
      自無從依教師待遇條例第24條請求被告育達學校財團法人
      之全體董事即被告林宏熙等人負連帶清償責任。是原告本
      件請求，均屬無據。
四、綜上所述，原告依教師待遇條例第24條、教師待遇條例第17
    條、教育部105年8月8日臺教人㈣字第1050107732A號函、教
    育部國民及學前教育署105年8月9日臺教國署人字第1050091
    449號函、行政院105年7月29日院授人給字第10500492861號
    函，據以請求如其訴之聲明所示，為無理由，應予駁回。又
    原告之訴經駁回，其假執行之聲請已失所附麗，應併予駁回
    。
五、本件判決之基礎已臻明確，兩造其餘攻擊防禦方法及舉證，
    核與判決無影響，爰不另一一論述，併此敘明。
六、訴訟費用負擔之依據：民事訴訟法第78條。
中　　華　　民　　國　　111 　年　　12 　月　　  9　  日
                  勞動法庭    法　官　陳裕涵
以上正本係照原本作成。
如對本判決上訴，須於判決送達後20日內向本院提出上訴狀。如
委任律師提起上訴者，應一併繳納上訴審裁判費。
中　　華　　民　　國　　111 　年　　12 　月　　  9　  日
                              書記官　林怡彣
附表：（民國/年；新臺幣/元）
時間 原告主張薪資 鐘點費 已受領金額 原告主張薪資差額 起息日 102年3月 19,960 - 17,840 2,120 102年3月17日 102年4月 19,960 4,800 17,840 6,920 102年4月17日 102年5月 19,960 800 17,840 2,920 102年5月17日 102年6月 19,960 3,200 17,840 5,320 102年6月17日 102年7月 19,960 800 17,840 2,920 102年7月17日 102年8月 19,960 - 17,840 2,120 102年8月17日 102年9月 19,960 - 17,840 2,120 102年9月17日 102年10月 19,960 - 17,840 2,120 102年10月17日 102年11月 19,960 - 17,840 2,120 102年11月19日 102年12月 19,960 - 17,840 2,120 102年12月17日 103年1月 19,960 800 17,840 2,920 103年1月17日 103年2月 19,960 - 17,840 2,120 103年2月18日 103年3月 19,960 - 17,840 2,120 103年3月18日 103年4月 19,960 - 17,840 2,120 103年4月17日 103年5月 19,960 2,600 17,840 4,720 103年5月17日 103年6月 19,960 1,200 17,840 3,320 103年6月17日 103年7月 19,960 - 17,840 2,120 103年7月17日 103年8月 19,960 - 17,840 2,120 103年8月19日 103年9月 19,960 - 17,840 2,120 103年9月17日 103年10月 19,960 - 17,840 2,120 103年10月17日 103年11月 19,960 1,200 17,840 3,320 103年11月18日 103年12月 19,960 800 17,840 2,920 103年12月17日 104年1月 19,960 - 17,840 2,120 104年1月17日 104年2月 19,960 - 17,840 2,120 104年2月17日 104年3月 19,960 - 17,840 2,120 104年3月17日 104年4月 19,960 3,600 17,840 5,720 104年4月17日 104年5月 19,960 3,400 17,840 5,520 104年5月19日 104年6月 19,960 1,200 17,840 3,320 104年6月17日 104年7月 19,960 - 17,840 2,120 104年7月17日 104年8月 19,960 - 17,840 2,120 104年8月18日 104年9月 19,960 - 17,840 2,120 104年9月17日 104年10月 19,960 - 17,840 2,120 104年10月17日 104年11月 19,960 - 17,840 2,120 104年11月17日 104年12月 31,320 - 17,840 13,480 104年12月17日 105年1月 31,320 400 17,840 13,880 105年1月19日 105年2月 31,320 - 17,840 13,480 105年2月3日 105年3月 31,320 - 17,840 13,480 105年3月17日 105年4月 31,320 - 17,840 13,480 105年4月19日 105年5月 31,320 - 17,840 13,480 105年5月17日 105年6月 31,320 - 17,840 13,480 105年6月17日 105年7月 31,320 - 17,840 13,480 105年7月19日 105年8月 31,320 - 17,840 13,480 105年8月17日 105年9月 31,320 - 17,840 13,480 105年9月15日 105年10月 31,320 - 17,840 13,480 105年10月18日 105年11月 31,320 - 17,840 13,480 105年11月17日 105年12月 31,320 - 17,840 13,480 105年12月17日 106年1月 31,320 - 17,840 13,480 106年1月17日 106年2月 31,320 - 17,840 13,480 106年2月17日 106年3月 31,320 - 17,840 13,480 106年3月17日 106年4月 31,320 - 17,840 13,480 106年4月18日 106年5月 31,320 - 17,840 13,480 106年5月17日 106年6月 31,320 - 17,840 13,480 106年6月17日 106年7月 32,100 - 17,840 14,260 106年7月18日 加總 1,285,860 24,800 945,520 365,140